臺灣臺南地方法院交通事件裁定　　　　 96年度交聲字第192號
移送機關　　交通部公路總局嘉義區監理所臺南監理站
異議人即　　甲○○
受處分人
上列受處分人因違反道路交通管理處罰條例案件，對於交通部公
路總局嘉義區監理所台南監理站民國96年3月3日所為之裁決處分
（處分案號：嘉監南字第裁74-S00000000號）聲明異議，本院裁
定如下：
    主  文
異議駁回。
    理  由
一、原處分意旨略以：異議人即受處分人甲○○（下稱異議人）
    所有之車號六四三０－ＬＷ號自小客車車牌，於民國九十六
    年二月十六日九時五十分許，在台南市○○路四百六十五號
    前，經台南市警察局交通隊製單舉發「號牌借供他車（引擎
    號碼０２ＣＪ１６３、車號ＵＰ－二九四七號）使用行駛道
    路」違規，嗣經原處分機關即交通部公路總局嘉義區監理所
    台南監理站以違規事實明確，依道路交通管理處罰條例（下
    稱處罰條例）第十二條第一項第五款、同條第二項之規定，
    裁處異議人罰鍰新台幣（下同）五千四百元，並牌照吊銷。
二、本件異議意旨略以：異議人雖有將六四三０－ＬＷ號車牌懸
    掛於他車（車號ＵＰ－二九四七號）車前保險桿上，惟當時
    該車因故障停於路旁等待拖吊處理，並無行駛道路之事實，
    為此請求撤銷原處分等語。
三、按汽車有牌照借供他車使用或使用他車牌照行駛者，處汽車
    所有人三千六百元以上一萬零八百元以下罰鍰，並牌照吊銷
    之，處罰條例第十二條第一項第五款、第十二條第二項分別
    定有明文。
四、經查：
（一）異議人上開經警舉發「號牌借供他車（引擎號碼０２ＣＪ
　    １６３、車號ＵＰ－二九四七號）使用行駛道路」之違規
      事實，有台南市警察局南市警交字第S00000000號舉發違
      反道路交通管理事件通知單、車號六四三０－ＬＷ號汽車
      車籍查詢表各一紙及舉發採證照片三張附卷可資佐證。
（二）證人陳嘉明即舉發本件違規之員警於本院九十六年四月十
      日調查時結證：「（甲○○‧‧‧的告發單是否你告發？
      ）是的。」、「（情形如何？）當時是九十六年二月十六
      日九時五十分左右，我們在中華西路、新興路左轉四六五
      號被我攔停，我發現該輛懸掛六四三○－ＬＷ自小客車攔
      停以後，我發現牌號與車身的不符，這部車只有前面掛六
      四三０－ＬＷ車牌，車後並沒有掛車牌（庭呈現場照片三
      張），經我查證結果車身牌號是ＵＰ－二九四七號，我告
　　　發的時候現場只有一部車，但是我開兩張紅單，一張是車
　　　牌的車主，一張是車身牌號的車主。查出六四三０－ＬＷ
　　　的車主是甲○○，ＵＰ－二九四七車主是蔡月英，我當場
      就開告發單。」、「（當天你告發異議人時ＵＰ－二九四
      七號自小客車有無在路上行駛？）有的。我們從中華西路
　　　與新興路口開始追，追到新興路四六五號前才攔停，我們
  　　會攔該部車是因為他車後並沒有懸掛車牌，僅懸掛壹個壓
　    克力的廣告牌在其車子牌號的地方。」、「（你們攔停該
      部車的駕駛人為何人？）潘慶祥。」等語（見該日本院訊
      問筆錄），製單之員警陳嘉明依法執行勤務，與異議人毫
      無怨懟，衡情當無自陷偽證罪而構詞誣賴異議人之理，復
      查無積極證據足以證明證人上開證述係屬虛偽，況異議人
      於聲明異議狀中自承確將車號六四三○－ＬＷ車牌懸掛於
      他車（車號ＵＰ－二九四七號）車前保險桿上，復於本院
      同日調查時供稱當天是潘慶祥將該車開出去，要到監理站
      驗車掛牌，而在新興路故障遭警舉發等情（見該日本院訊
      問筆錄），是此，異議人辯稱車輛並無行駛道路乙節，尚
      不可採。從而，異議人將其所有之汽車牌照借供他車使用
      之違規事實既可認定，則原處分機關引用處罰條例第十二
      條第一項第五款、同條第二項之規定，裁處異議人罰鍰五
      千四百元，並牌照吊銷，於法並無不當，本件異議無理由
      ，應予駁回。
五、據上論結，應依道路交通管理處罰條例第八十七條第二項、
    道路交通案件處理辦法第十九條，裁定如主文。
中　　華　　民　　國　　96　　年　　7　　月　　11  　日
                  交通法庭法　官　鍾邦久
以上正本證明與原本無異。
如不服本裁定應於送達後5日內向本院提出抗告狀（應附繕本）
。
 　　                     書記官　陳慧玲
中　　華　　民　　國　　96　　年　　7　　月　　11　　日
